臺灣板橋地方法院民事裁定　　　　　　　94年度繼字第1290號
聲　請　人　國泰世華商業銀行股份有限公司
法定代理人　汪國華
代　理　人　林茄莉
　　　　　　蕭梅芳
上列聲請人聲請對被繼承人林振雄選任遺產管理人事件，本院裁
定如下：
    主    文
選任甲○○（女、民國○○年○ 月○○日生、身分證統一編號：Ｚ000
000000號）為被繼承人林振雄（男、民國○○年○ 月○○日生、身分
證統一編號：Ｚ000000000號、生前籍設台北縣土城市○○路307
巷8 號）之遺產管理人。
程序費用由被繼承人林振雄之遺產負擔。
    理    由
一、按繼承開始時，繼承人之有無不明，而無親屬會議或親屬會
    議未於1 個月內選定遺產管理人者，利害關係人或檢察官得
    聲請法院選任遺產管理人，並由法院依公示催告程序，定6
    個月以上之期限，公告繼承人，命其於期限內承認繼承；又
    被繼承人之所有繼承人均拋棄其繼承權者，亦準用關於無人
    承認繼承之規定，民法第1177條、第1178條第2 項、第1176
    條第6 項定有明文。
二、本件聲請意旨略以：被繼承人林振雄（男、民國○○年○ 月○○
    日生、身分證統一編號：Ｚ000000000號、生前籍設台北縣土
    城市○○路307 巷8 號）於民國93年2 月20日連同其姊甲○
    ○與聲請人訂立借款契約連帶保證，惟被繼承人不幸於94年
    3 月9 日亡故，其法定繼承人又均已拋棄繼承，茲因聲請人
    為其債權人，現連帶保證人甲○○已同意擔任被繼承人之遺
    產管理人，鑒於甲○○負同一債務責任，並為保障全體債權
    人之利益，爰依民法第1178條第2 項之規定，狀請本院准予
    裁定選任甲○○為被繼承人林振雄之遺產管理人等語。
三、經查：本件聲請人主張被繼承人林振雄於94年3 月9 日死亡
    ，其所有繼承人全部拋棄繼承，聲請人為其債權人之事實，
    業據其提出民事委任狀、除戶戶籍謄本、貸款契約書、本院
    94年4 月12日板院家堂94年度繼字第759 號准予拋棄繼承備
    查函為證，復經本院依職權調取94年度繼字第759 號被繼承
    人林振雄之繼承人等拋棄繼承事件案卷核閱無訛，自堪信為
    真實。
四、從而，聲請人以債權人之利害關係人身分，聲請選任被繼承
    人林振雄之遺產管理人，核與首揭規定尚無不合。經核甲○
    ○為被繼承人林振雄之姊，亦為借款契約連帶保證人，有戶
    籍謄本及貸款契約書可憑，雖其已拋棄繼承，但對遺產遺債
    情況瞭解應較深，就被繼承人之財產管理較為方便，並就遺
    產管理人職務之遂行，有所助益，且其既已拋棄繼承，要不
    致有利害偏頗之虞，為保障債權人之利益及期程序之公正、
    公信起見，本院認以選任甲○○為被繼承人林振雄之遺產管
    理人為適當。
五、又被繼承人林振雄之繼承人既均拋棄繼承，其遺產依民法第
    1176條第6 項準用關於無人承認繼承之規定，依同法第1185
    條規定，於清償債權並交付遺贈物後，如有賸餘，應歸屬國
    庫。
六、依非訟事件法第21條第2 項，民事訴訟法第78條、第95條，
    裁定如主文。
中　　華　　民　　國　　94　　年　　8 　　月　　24　　日
                  家事法庭  法　官　劉大衛
以上正本係照原本作成
如對本裁定抗告須於裁定送達後10日內向本院提出抗告狀
中　　華　　民　　國　　94　　年　　8 　　月　　24　　日
                            書記官　邱明通
